# 请教陈版：非经常性损益的问题

提问人：gpqg 时间：2017-12-24 16:49:17
对于新的收入准则，有这样一句描述：三、企业以存货换取客户的固定资产、无形资产等的，按照本准则的规定进行会计处理；其他非货币性资产交换，按照《企业会计准则第 7 号——非货币性资产交换》的规定进行会计处理。 问题 1 ：企业换出存货 换取对方的固定资产，且具有商业实质，产生的损益是否属于经常性损益？ 问题 2 ：收入准则变化前后，企业换出存货 换取对方的固定资产，且具有商业实质，对判断是否为经常性损益或非经常性损益是否有影响？ 谢谢陈版。

回答人：chenyiwei
在收入准则变化前后，换出存货且具有商业实质的非货币性资产交换交易都可以确认收入和结转成本，只不过在新收入准则下，收入的计量金额确定原则发生了变化。这种情况下确认的收入和成本通常都不属于非经常性损益。